ko: 커버 유형: 접기; 완전 커버; 개폐식; 롤식; 탑커버; 기타
pt-BR: Tipo de capa: Dobrável; Tampa completa; Retrátil; Enrolável; Tampa superior; Outro
bg-BG: Тип покривало: Сгъваем; Пълно покритие; Прибиращ се; Навиващ се; Горен капак; Други
pl: Typ okładki: Składanie; Pełna osłona; Zwijany; Rolowanie; Osłona górna; Inne
da: Covertype: Foldbar; Fuldt cover; Udtrækkelig; Roll-up; Topcover; Andet
fi: Suojustyyppi: Taittuva; Täysi kansi; Sisäänvedettävä; Rullattava; Päällyskansi; Muu
en: Cover type: Folding; Full cover; Retractable; Roll-up; Top cover; Other
tr: Kapak Tipi: Katlanabilir; Tam kapaklı; Geri çekilebilir; Roll-up; Üst kapak; Diğer
sk-SK: Typ poťahu: Skladací; Úplné pokrytie; Sklopný; Rolovací; Vrchný kryt; Iné
de: Abdeckungstyp: Faltbar; Vollständige Abdeckung; Einklappbar; Aufrollen; Oberseitenabdeckung; Sonstiges
sv: Överdragstyp: Hopfällbar; Heltäckande; Hopfällbart; Rulla upp; Top Coat-nagellack; Övrigt
th: ประเภทปก: ขอบพับ; คลุมทั้งหมด; แบบพับเก็บได้; ม้วนเก็บได้; คลุมด้านบน; อื่นๆ
es: Tipo de cubierta: Plegable; Cobertura total; Retráctil; Enrollable; Cobertura superior; Otros
ro-RO: Tip prelată: Pliabilă; Acoperire completă; Retractabilă; Rulantă; Suprafață superioară; Altele
zh-CN: 盖罩类型: 折叠式的; 全覆盖; 可伸缩; 卷帘式; 顶盖; 其他
el: Τύπος καλύμματος: Αναδιπλούμενη; Πλήρους κάλυψης; Ανασυρόμενη; Τυλιχτό; Κάλυμμα επάνω πλευράς; Άλλο
vi: Loại tấm che: Xe lăn gấp; Che toàn bộ; Có thể thu vào; Cuộn lên; Che trên; Khác
pt-PT: Tipo de cobertura: Dobrável; Cobertura total; Retrátil; Rolar; Cobertura superior; Outro
zh-TW: 覆蓋類型: 折疊式; 完全覆蓋; 可伸縮; 捲起; 頂蓋; 其他
fr: Type de couverture: Pliant; Couverture totale; Rétractable; Enroulable; Couche de finition; Autre
hr-HR: Vrsta cerade: Na preklop; Potpuna pokrivenost; Na uvlačenje; Roll-up; Gornji poklopac; Ostalo
nb: Bokomslagstype: Sammenleggbar; Heldekkende; Uttrekkbar; Rull opp; Topplag; Annet
it: Tipo di copertura: Pieghevole; Copertura completa; Retrattile; Roll-up; Top coat; Altro
ru: Тип тента или чехла: Складной; Полное покрытие; Раздвижной; Сворачивающийся; Верхняя крышка; Другое
nl: Hoestype: Inklapbaar; Volledige omslag; Uitschuifbaar; Oprollen; Bovenlaag; Andere
lt-LT: Gaubto tipas: Sulankstomas; Visą korpusą dengiantis; Ištraukiamas; Vyniojamas; Viršutinis dangtelis; Kita
sl-SI: Vrsta prevleke: Zložljivo; Popolna pokritost; Izvlečno; Zavit; Zgornji pokrov; Drugo
ja: カバーの種類: 折りたたみ; フルカバー; 格納式; ロールアップ; トップカバー; その他
cs: Typ plachty/potahu: Skládací; Plné krytí; Zatahovací; Rolování; Horní kryt; Jiné
hu: Huzat típusa: Összecsukható; Teljes fedél; Visszahúzható; Feltekerhető; Felső fedél; Egyéb